【裁判字號】    99,上訴,150
【裁判日期】    990811
【裁判案由】    毒品危害防制條例等
【裁判全文】
臺灣高等法院臺南分院刑事判決         99年度上訴字第150號
上  訴  人  臺灣雲林地方法院檢察署檢察官
上  訴  人
即  被  告  甲○○
選任辯護人  邱創典律師（法律扶助律師）
上  訴  人
即  被  告  己○○
選任辯護人  陳忠鎣律師
上  訴  人
即  被  告  乙○○
選任辯護人  鍾竹簧律師（法律扶助律師）
被      告  丙○○
指定辯護人  本院公設辯護人  丁○○
上列上訴人因被告等違反毒品危害防制條例等案件，不服臺灣雲
林地方法院98年度訴字第761號中華民國98年12月21日第一審判
決（起訴案號：臺灣雲林地方法院檢察署98年度偵字第3664號、
第4508號），提起上訴，本院判決如下：
    主  文
原判決關於甲○○、己○○部分均撤銷。
甲○○共同販賣第二級毒品，未遂，處有期徒刑貳年拾月，扣案
之第二級毒品甲基安非他命玖包毛重共參壹壹點零參公克，均沒
收銷燬之，扣案之行動電話（序號000000000000000號）壹支及
內插之SIM卡（門號0000000000號）壹枚、包裹上開毒品之包裝
袋玖個、夾鍊袋壹包、電子磅秤壹台，均沒收。
己○○販賣第二級毒品，未遂，累犯，處有期徒刑肆年，扣案之
第二級毒品甲基安非他命伍包毛重共壹玖參點陸捌公克，均沒收
銷燬之，扣案之行動電話（序號000000000000000號）壹支及內
插之SIM卡（門號0000000000號）壹枚，均沒收。
其他上訴駁回（即檢察官對丙○○、乙○○幫助販賣第二級毒品
未遂罪部分；乙○○就幫助販賣第二級毒品未遂罪部分）。
    事  實
一、丙○○（綽號「米糕」）前因毒品危害防制條例案件，經臺
    灣嘉義地方法院以93年度嘉簡字第216號判決判處有期徒刑5
    月確定，繼裁定減刑為有期徒刑2月15日，送監執行後，所
    餘刑期於民國97年6月2日易科罰金執行完畢。己○○前因槍
    砲彈藥刀械管制條例案件，經臺灣嘉義地方法院以93年度訴
    字第538號判處有期徒刑1年2月（上訴後撤回而告確定），
    繼經裁定減刑為有期徒刑7月，於98年1月5日執行完畢。
二、丙○○基於意圖營利賣出第2級毒品甲基安非他命之犯意，
    先後於(一)、98年5月間某日，在嘉義市某處，以新臺幣（下
    同）3500元代價，出售約1公克之甲基安非他命給阮建榮（
    綽號「阿胖」）。(二)、98年6月間某日，在嘉義市○○路橋
    附近某處，以6000元代價，出售約半錢（1.8公克）之甲基
    安非他命給阮建榮。(三)、98年7月18日，在上述嘉雄路橋附
    近某處，以1500元代價，出售約0.1公克之甲基安非他命給
    阮建榮。嗣阮建榮因販賣甲基安非他命給曾順寶（綽號「阿
    順」）為警查獲（臺灣嘉義地方法院檢察署偵辦中），乃供
    出上情（丙○○此部分販賣第二級毒品部分，經原審各判處
    有期徒刑3年7月，檢察官、丙○○對此部分均未上訴而確定
    ）。
三、緣丙○○認識乙○○（冒名黃文山，綽號「阿明」），乙○○認識己○○，而己○○又透過熊安洋（綽號小熊）認識甲○○（綽號「阿強」），均明知對方有取得甲基安非他命之
    管道，亦明知甲基安非他命係公告列為毒品危害防制條例第
    2條第2項第2款所管制之第二級毒品，具有成癮性、濫用性
    及社會危害性，不得製造、販賣或持有，惟於阮建榮及曾順
    寶為警查獲後，隨即於98年7月19日答允配合警員佯裝之買
    家，以「釣魚」方式查緝毒品上游丙○○。「釣魚」方式係
    先由阮建榮撥打電話至丙○○所有使用之0000000000號行動
    電話，告以某友人需要購買甲基安非他命，繼由曾順寶撥打
    電話給丙○○，表明係經阮建榮介紹而欲向丙○○購買甲基
    安非他命5兩。丙○○獲悉此交易訊息後，因其無此鉅量之
    甲基安非他命可出賣，即基於仲介出賣第二級毒品甲基安非
    他命之幫助犯意，以其0000000000號行動電話撥打至乙○○
    所有使用之0000000000號行動電話探詢交易之可能性，乙○○亦因無此鉅量之甲基安非他命可出賣，即基於仲介出賣第
    二級毒品甲基安非他命之幫助犯意，再以其所有使用000000
    0000號行動電話撥打至己○○所有使用之0000000000號行動
    電話轉告此事，己○○聽聞後，認為有利可圖，即基於意圖
    營利而販賣第二級毒品甲基安非他命之犯意，由己○○應允
    以400,000元代價，出售甲基安非他命5兩給曾順寶，再經乙○○、丙○○輾轉傳達此交易價格及約定於98年7月22日20
    時許，在嘉義榮民醫院前見面進行交易。另方面，姓名年籍
    不詳綽號「阿賢（賢哥）」之成年男子於98年7月14日，將
    甲基安非他命8兩及電子磅秤1臺交給甲○○持有，吩咐甲○○出售該甲基安非他命，且交待每兩之售價為50,000元至55
    ,000元，於售出後，每兩僅須回帳45,000元給「阿賢」，甲○○即與「阿賢」共同基於意圖營利而賣出第2級毒品甲基
    安非他命之犯意聯絡，持有該甲基安非他命，由甲○○四處
    兜售。而己○○答允賣出甲基安非他命後，即基於意圖營利
    而販入第2級毒品甲基安非他命之犯意（此部分乙○○、丙○○並未參與），於98年7月22日，透過友人熊安洋（綽號
    小熊）轉告甲○○有事相找。甲○○於98年7月22日17時許
    ，乃以其所有使用之0000000000號行動電話撥打至己○○之
    0000000000號行動電話，己○○旋表明急需販入甲基安非他
    命5兩，且須於當晚攜帶至其雲林縣北港鎮○○街11號現居
    處交貨，甲○○當下即允諾出售，且駕駛車牌號碼8967-JQ
    號自用小客車赴約，繼於98年7月22日21時30分許，與己○○當面議妥以250,000元代價，賣出甲基安非他命5兩給己○○，並將甲基安非他命5兩（分裝為5包，驗前毛重合計為19
    3.83公克，取0.15公克鑑定用罄，驗餘193.68公克，起訴書
    誤載為實測毛重合計194.8公克）置放在該處屋內桌上。然
    己○○因現金不足，亦僅將其中100,000元價款放置該處屋
    內桌上，己○○並對甲○○表示待會下游買家會攜款前來交
    易，屆時即可收入現金給付餘款，甲○○乃留候取款，惟甲○○因尚未受領全部價款而未交付上開甲基安非他命五兩予
    己○○。嗣阮建榮、曾順寶及員警於98年7月22日20時許，
    依約至嘉義榮民醫院後，先是丙○○騎車前來，曾順寶隨即
    向丙○○介紹佯裝買家之警員為出資購毒之幕後「老闆」，
    並於「老闆」出示所攜帶之400,000元現金取信丙○○後，
    丙○○即以0000000000號行動電話撥打至乙○○之00000000
    00號行動電話，通知乙○○駕駛車牌號碼4201-US號自用小
    客車前來看錢並搭載丙○○及帶路，阮建榮、曾順寶及員警
    則另車尾隨，而偕同前往上開永生街11號。待一行人於同年
    月22日21時40分許，至上開永生街11號後，先由乙○○陪同
    曾順寶進入屋內，待曾順寶確認己○○確實持有甲基安非他
    命可供出售後，即步出屋外通知「老闆」入內，而「老闆」
    經口頭確認己○○有以400,000元代價販賣甲基安非他命5兩
    之意後，旋表明警員身分，並會同其他埋伏員警當場逮捕甲○○、己○○、乙○○、丙○○，並搜索扣得如附表所示之
    扣押物（搜索之時、地、扣押物所有人詳如附表所載），其
    等犯行因而僅止於未遂階段，另甲○○、丙○○、乙○○於
    偵審中均自白其等犯行。
四、案經臺中市警察局第二分局報告臺灣雲林地方法院檢察署檢
    察官偵查起訴。
    理  由
壹、證據能力部分
一、按司法警察機關之任務在於打擊、追訴犯罪，依「國家禁反
    言」之原則，自不能容認司法警察為了追訴犯罪而挑唆發生
    或製造犯罪，故而警察職權行使法第三條第三項明文揭示：
    「警察行使職權，不得以引誘、教唆人民犯罪或其他違法之
    手段為之」，以資規範。誘捕偵查類型中之「犯意誘發型」
    ，因係司法警察或所吸收之線民以引誘、教唆犯罪之不正當
    手段，使原無犯罪意思或傾向之人因而萌生犯意而實行犯罪
    行為，嚴重違反刑罰預防目的及正當法律程序原則，應認屬
    於違法之誘捕偵查，其因此所取得之證據不具正當性，對於
    公共利益之維護並無意義，應予絕對排除，以強化被誘捕人
    基本權利之保護密度。至於為因應不同犯罪類型之「機會提
    供型」誘捕偵查，乃行為人原已具有犯罪之意思或傾向，僅
    因司法警察或其線民提供機會，以設計之方式，佯與之為對
    合行為，使其暴露犯罪事證，俟著手於犯罪行為之實行時，
    予以逮捕偵辦，實務上稱之為「釣魚偵查」，歸類為偵查技
    巧之一環，因而被評價為合法之誘捕偵查。惟刑事法以不處
    罰單純之犯意為原則，行為人之所以著手實行犯罪行為，係
    因司法警察之加工介入，故此類誘捕偵查所取得之證據，自
    仍應就司法警察之蒐證作為，檢驗其取證要件是否符合法定
    程序，包括司法警察介入之程度如何，資為判斷其之證據適
    格，應否透過刑事訴訟法第158條之4為衡酌，並非一概即可
    無條件承認其證據能力，最高法院99年度台上字第3771號判
    決可資參照。查本案被告丙○○在98年7月24日偵查中具結
    證稱，所以留乙○○（冒名黃文山）電話，是因為伊認為乙○○（冒名黃文山）有在販賣毒品等語（見98年度偵字第36
    64號偵查卷第33頁至第37頁），且本件確實因為被告丙○○
    聯繫被告乙○○，被告乙○○再聯繫被告己○○，被告己○○再聯絡友人熊安洋（綽號小熊），告知被告甲○○，請其
    與被告己○○聯絡購毒事宜，並觀被告甲○○係在98年7月1
    4日就受綽號「阿賢」交代，以每兩50,000元至55,000元代
    價向外兜售甲基安非他命，事成之後，再以每兩45,000元回
    帳予阿賢之事實，足證被告丙○○、乙○○、己○○、甲○○本即具有幫助販賣或意圖營利而販賣第二級毒品甲基安非
    他命之意，非因曾順寶、阮建榮配合警方使用「釣魚」之偵
    查方式所致，自難謂有受陷害教唆之情事，與所謂陷害教唆
    顯有本質上差異，是故警方以釣魚方式而取得上開之證據，
    屬於偵查犯罪技巧之範疇，並未違反憲法基本人權之保障，
    而且於公共利益之維護有其必要性，因此本案依釣魚方式蒐
    集之資料，應有證據能力。
二、次按被告以外之人於偵查中向檢察官所為之陳述，除顯有不
    可信之情況者外，得為證據；為同法第159條之1第2項所規
    定。同法第158條之3復規定：「證人、鑑定人依法應具結而
    未具結者，其證言或鑑定意見，不得作為證據」，其立法理
    由乃在擔保該證言或鑑定意見，係據實陳述或公正誠實之可
    信性。查證人丙○○、乙○○、甲○○於偵查中具結證述之
    詞係屬於偵查中向檢察官所為之陳述，雖屬傳聞證據，惟現
    階段刑事訴訟法規定，檢察官代表國家偵查犯罪、實施公訴
    ，依法有訊問被告、證人及鑑定人之權，實務運作時，檢察
    官於偵查中向被告以外之人所取得之陳述，原則上均能遵守
    法律規定，不致違法取供，且經法定具結程序以擔保其證言
    之可信性，其可信度極高，被告並未提出有何顯不可信之情
    形，足見證人丙○○、乙○○、甲○○等人於檢察官偵查中
    具結後或具結前所為之陳述，應無顯有不可信之情況，且證
    人丙○○、乙○○、甲○○或證人乙○○、甲○○亦經原審
    及本院以證人之身分傳訊，以保障被告己○○、乙○○之反
    對詰問權，而被告甲○○、丙○○、乙○○於原審審理時未
    聲請傳喚證人丙○○、乙○○、己○○（甲○○部分）；未
    聲請傳喚證人丙○○、甲○○、己○○（乙○○部分）；未
    聲請傳喚證人甲○○、乙○○、己○○（丙○○部分）到庭
    詰問，且檢察官、被告甲○○、丙○○及其選任辯護人於本
    院審理時均捨棄對證人丙○○、乙○○、己○○（甲○○部
    分）；證人甲○○、乙○○、己○○（丙○○部分）之詰問
    （見本院卷(一)第112頁），是揆諸前開規定，其等於偵查中
    向檢察官所為之陳述，自得為證據。
三、又按被告以外之人於審判外之陳述，雖不符合同法第159條
    之1至第159條之4之規定，但經當事人於審判程序同意作為
    證據，法院審酌該言詞陳述或書面陳述作成時之情況，認為
    適當者，亦得為證據。當事人、代理人或辯護人於法院調查
    證據時，知有第159條第1項不得為證據之情形，而未於言詞
    辯論終結前聲明異議者，視為有前項之同意，刑事訴訟法第
    159條之5亦有規定。查本案所援引具傳聞性質之言詞或書面
    證據，關於證據能力，提示當事人及辯護人均對之表示同意
    作為本案證據（見本院卷(一)第108頁、109頁、151頁、本院
    卷(二)第32頁、33頁），且迄於本案言詞辯論終結前亦未聲明
    異議。本院審酌各該審判外供述證據及書面作成時之情況，
    製作當時之過程、內容、功能等情況，其取得並無違法情形
    ，具備合法可信之適當性保障，經綜合判斷，與本件犯罪待
    證事實，具有關連性，核無可信度明顯過低之情事，認具適
    當性，均得作為證據。
貳、認定犯罪事實所憑之證據及理由
一、被告丙○○於本院審理時經合法傳喚，無正當理由不到庭，
    惟據其於偵查中、原審審理時及本院準備程序時對於前揭犯
    罪事實三部分供承不諱，並當庭為認罪之表示（見偵字第36
    64號偵查卷第27頁、28頁、34頁至36頁、原審卷(一)第36頁反
    面、82頁反面、本院卷(一)第101頁）：訊據被告甲○○於偵
    查中、原審及本院審理時均自白不諱（見偵字第3664號偵查
    卷第39頁至43頁、原審卷(一)第36頁反面、82頁反面、本院卷
    (一)第101頁、本院卷(二)第32頁）；訊據被告乙○○於偵查中
    及原審審理時亦坦承不諱（見偵字第3664號偵查卷第29頁、
    101頁、原審卷(一)第37頁反面、82頁反面）。然訊據被告己○○、乙○○則否認有何販賣第二級毒品或共同販賣第二級
    毒品之犯行，被告己○○辯稱：其真意係與警員佯裝之買家
    共同出資向被告甲○○購買甲基安非他命，並非單獨向甲○○販入後，轉售以營利云云，被告乙○○辯稱：其係幫買家
    尋找購買毒品之來源，並非幫助賣家云云。經查：
(一)、被告己○○於偵查中供述：「是我先拿10萬元，阿強（甲○○）說5兩25萬元，他說剩下的呢，我說等一下還有我朋友
    來再付另外15萬元。」、「阿強進來就把5包拿出來，他放
    在旁邊，我再把安非他命挪到桌上來。」等語（見偵字第36
    64號偵查卷第30頁、31頁）、於原審審理時供稱：「我把五
    兩放桌上，我說十萬元是我的，這個錢被告甲○○沒有點，
    後來錢放在茶几底下，阿銘問我說這裡是五兩，我說如果朋
    友來，他如果合適，他會跟你處理。」（見原審卷(一)第37頁
    ）、「（這十萬元現金，警察在桌上還是那裡扣到？）在茶
    几的下面。」、「（誰把他從桌上放在茶几下面去？）因為
    我說這十萬元我要跟他買，他沒有點，也沒有收下，他問我
    剩下的，我說我會帶一個朋友跟他處理。」、「（錢呢？）
    我就把它放到茶几下面。」（見原審卷(二)第7頁反面）等語
    ，而被告甲○○則於偵查中證述：「今天是因為己○○叫我
    送安非他命來雲林的，他是在昨天跟我說的，他昨天不是直
    接打我電話，他是打給熊安洋（綽號小熊），他現在住在台
    北，後來熊安洋打電話給我說己○○在找我，熊安洋的電話
    我存在手機內，我號碼我不記得，後來我22日下午5點多打
    給己○○，是我用的0000000000打給己○○的0981後面忘了
    ，己○○就說（我們上一次見面時就約有約定暗語叫我幫他
    簽六合彩（是指安非他命）簽幾車就是代表幾兩），所以己○○跟我說叫我幫他簽六合彩五車。就是代表要買安非他命
    五兩，我有問他何時要，他說很趕，要我22日晚上八點要送
    到己○○的家（就是我們被抓的地點），我跟己○○通電話
    時，我人在臺中，所以我就在晚上7點40分左右到己○○家
    附近，我一個人就在他家附近等到9點多，我有用000000000
    0打約二通電話給他，後來我有叫小熊打給己○○，後來己○○回家後，我就直接到他家，我進他家約10分鐘，警察就
    進來了。」、「我進己○○家時，有看到林佩瑩、己○○，
    己○○先拿10萬現金出來，要給我買安非他命的錢，我同時
    也把五兩的安非他命放在桌上給己○○，並問他說其他的錢
    呢。他說等一下就會有人把剩下的錢送來（安非他命五兩我
    賣給己○○25萬元），過一會兒，就進來黃文山及警察喬裝
    的客人，黃文山與警察喬裝的客人與己○○在對話，內容大
    概是警察喬裝的客人在問己○○有無海洛因，己○○回答他
    說在一星期就有海洛因，黃文山、己○○叫警察喬裝的客人
    帶老闆進來一起談，（後來知道老闆就是警察），是要談買
    毒品的事，後來警察喬裝的客人就出去叫了，後來就很多警
    察進來了。」、「當時他們在談時，我有聽到五兩安非他命
    己○○要賣他們40萬元。」等語（見偵字第3664號偵查卷第
    40頁）、於原審審理時亦證述：「（你如何知道己○○想要
    跟你購買第二級毒品安非他命？）電話聯絡。」、「（那電
    話聯絡時，己○○向你表達他要購買多少安非他命？）五兩
    。」、「（你答應以多少價錢賣給他？）當時沒有講，是到
    現場才那個。」、「（當時己○○是否只拿十萬元給你？）
    是。」、「（剩下的餘款是否晚一點有人送過來？）是。」
    、「（所以你在現場等候己○○的買家送錢過來？）是。」
    、「（所以你的部分是向己○○收取二十五萬元，至於己○○對外賣多少錢你不管？）是。」、「（他們進來跟你說什
    麼？）不是跟我說。」、「（那是跟誰說？）跟己○○。」
    、「（當天己○○交給你十萬元現金你放在那裡？）放在桌
    上。我沒有收下。」、「（沒有收下是什麼意思？）因為我
    的想法是想說，我賣五兩我就是要收二十五萬元。」、「我
    把五兩安非他命放在桌上，己○○就把那五兩移到椅子上，
    因為我們坐在同一張椅子。」（見原審卷(二)第3頁反面至第8
    頁）、於本院審理時結證：「（當天是要以四十萬元現金成
    交，你有看到現金四十萬元？）有。之前我的筆錄說有看到
    ，是警方有跟我提到他們有拿四十萬元。」、「（你打電話
    給己○○後，他如何說？）他提到說要五兩安非他命，他是
    用代號，他說六合彩簽幾車，表示要買五兩安非他命。」、
    「（五兩有無說價錢多少？）我到案發的現場時與他見面才
    有講到五兩價錢25萬元，在電話中沒有講到價錢。」、「（
    他有無拿25萬元給你？）沒有，他剛開始拿十萬元給我，所
    以我沒有收。」、「（你被警方查獲的當晚，你去現場時，
    如果要賣安非他命給己○○，為何沒有離開？）我還沒有拿
    到錢。」、「（你還沒有拿到何人的錢？）就己○○的錢。
    」、「（等於你一兩可賺壹萬到一萬五千元？）每兩我可賺
    五千至一萬元。」、「（後來在北港鎮○○街11號己○○住
    處，你把五兩的安非他命交給己○○？）是，我就放在案發
    地點的桌子上面。」、「（己○○有把他收起來嗎？）他把
    它移到他的坐位旁邊，本來是在桌子上，就把它拿到他坐的
    椅子旁邊，一般的小沙發上。」、「（當時你們有談好這五
    兩安非他命是25萬元？）是。」、「（己○○當時有拿出十
    萬元，你沒有收下？）是，因為不夠，所以我沒有收下十萬
    元，這十萬元也是一樣放在桌子上。」、「（意思是，那天
    如果沒有拿到二十五萬元，你會將你的安非他命拿回去？）
    是。」（見本院卷(一)第154頁至158頁），應認被告甲○○、
    己○○就上開五兩甲基安非他命之交易，已談妥己○○購買
    甲基安非他命五兩，價金為25萬元，並約定由被告甲○○攜
    往上開己○○位於北港鎮之住處交付，被告甲○○亦攜帶甲
    基安非他命到場，惟因被告己○○未備足25萬元，僅有10萬
    元，被告甲○○並未收受毒品價款10萬元，亦未以移轉佔有
    之意思交付系爭五兩甲基安非他命等情，實可認定，基上，
    被告己○○所辯，不足採信。
(二)、證人即佯裝買家之警員庚○○於本院審理時結證：「（本件
    你們是先查到阮建榮與曾順寶，才去請他們將毒品的藥頭引
    出？）是。」、「（98年7月22日20時在嘉義榮民醫院時，
    見到的人是丙○○與乙○○？）是。」、「（在永生街11號
    與己○○見面，談了什麼事情？）我進去，他們毒品就已經
    擺在桌上。」、「（何人與你談交易？）己○○。」、「（
    你有無將錢拿給己○○看？）有。」、「（當時己○○要賣
    你多少數量的安非他命？）當時是講五兩。」、「（價格？
    ）四十萬元。」、「（甲○○有無與你談毒品交易的事情？
    ）甲○○沒有。」、「（你查獲當天，進入房屋裡面時，你
    有無問，桌上五包的安非他命要賣多少錢？）有。」、「（
    何人回答你？）己○○。」、「（他說要賣你多少錢？）如
    同筆錄所記載的四十萬元。」等語（見本院卷(二)第33頁、35
    頁至38頁）；證人即當時在場之警員戊○○於本院審理時亦
    結證：「（現場的毒品是在何處看到？）有五包安非他命，
    是在桌上，其中一個被告身上有海洛因及安非他命。」、「
    （你剛剛說你到現場負責蒐證及證物清點，你有無問安非他
    命五包是誰的？）當時好像是現場的年輕人，說是從他那邊
    出貨的，即在庭的甲○○，他說是他的。」等語（見本院卷
    (二)第42頁、43頁），應認被告己○○與佯裝買家之警員，亦
    就被告己○○持有之系爭五兩甲基安非他命，價金40萬元之
    交易，約定在上開己○○住處交付，其等間已就甲基安非他
    命買賣之數量、價格、交付時間及地點等，均有合意，亦可
    認定。另被告乙○○於原審審理時證述：「（檢察官在你具
    結之後，問你安非他命五兩四十萬元交易的數量怎麼來的？
    你回答說，都是丙○○那邊傳來的，你再跟己○○講說有人
    要買五兩四十萬元等語，這些證述是否實在？）實在。」、
    「（丙○○告訴你說有人要買安非他命，所以你才聯繫己○○？）對。」、「（被警察查獲當天，也就是甲○○下去找
    己○○那天，你是否有跟曾順寶一起進去己○○家？）有。
    」等語（見原審卷(二)第12頁），證人丙○○於原審審理時亦
    證述：「（你有把消息告訴乙○○說有人要用四十萬元買？
    ）我只有大概說。」、「（檢察官問你為何要留黃文山【即
    乙○○】電話，是否是以後要買毒就可以聯絡，你說當時是
    這樣想沒有錯等語，該次證述是否實在？）是。」、「（98
    年7月23日警詢筆錄，警察問你說，在98年7月22日上午9時
    ，你回答你打電話給乙○○回報，你說人已經到了，錢也已
    經到了，這部分證述是否實在？）是。」、「（你打電話給
    乙○○，乙○○是否過來帶路？）是。」等語（見原審卷(二)
    第14頁、15頁），足見被告乙○○確有於接到丙○○之聯絡
    後再聯絡己○○，並於查獲交易當日亦確有帶同證人曾順寶
    及佯裝買家之警員到被告己○○住處交易第二級毒品甲基安
    非他命，應認係基於幫助被告己○○販賣第二級毒品之意思
    為之，而非係基於幫助買方購買毒品，實可認定，被告乙○○所辯係幫助買方尋找購毒來源云云，不足採信。
(三)、按犯罪行為之著手，係指行為人對構成犯罪之事實開始實行
    而言。而毒品之販賣方式雖有多端，然買賣雙方就交易之標
    的、價格有所合意，則為販賣行為之必然過程，為販賣毒品
    罪之犯罪構成要件之一。故雙方就毒品之交易若已有洽談並
    達成上述之合意，即已著手於販賣毒品行為之實行，此與行
    為人單方為完成毒品販賣，而於事前有所準備之行為，顯有
    不同，最高法院99年度台上字第4007號判決意旨可資參照。
    。查被告甲○○、己○○就上開五兩甲基安非他命之交易，
    已談妥己○○購買甲基安非他命五兩，價金為25萬元，並約
    定由被告甲○○攜往上開己○○位於北港鎮之住處交付，被
    告甲○○亦攜帶甲基安非他命到場；另被告己○○與佯裝買
    家之警員，亦就系爭五兩甲基安非命，價金40萬元之交易達
    成合意，約定在上開己○○住處交付，足見被告甲○○、己○○間或被告己○○與佯裝買家之警員間，就甲基安非他命
    買賣之數量、價格、交付時間及地點等，均有合意。依上說
    明，被告甲○○、己○○顯已著手為販賣甲基安非他命行為
    之實行，實可認定。
(四)、又刑法共同正犯係二人以上共同實施犯罪行為者，主觀要件
    上必須有共同犯罪之意思，但意思聯絡不以在實施行為前已
    存在為必要，事前雖無意思聯絡，而於犯罪實行之中或已實
    行一部之後始發生共同實行之意思者，仍不失為意思之聯絡
    ，而客觀要件必須有共同實行行為，亦即必須分擔於犯罪構
    成要件之行為。然幫助犯則指以幫助他人犯罪之意思，而參
    與犯罪構成要件以外之行為；而販賣毒品之構成要件行為無
    非為磋商價額、交付毒品、及收受價款，被告甲○○與綽號
    「阿賢」間，尚無積極證據足資證明綽號「阿賢」於販入甲
    基安非他命之際即有販賣之意思，實無從查知被告甲○○與
    「阿賢」間，於販入甲基安非他命之際即有販賣營利之犯意
    聯絡，依罪疑唯輕之法理，自應為有利被告甲○○之認定，
    故而被告甲○○、己○○於上開時地雖已著手為販賣甲基安
    非他命行為之實行，惟因尚未交付毒品或佯裝買家之警員無
    購買之真意，而未能完成各該次交易即為警查獲，應均屬未
    遂，公訴人起訴認均係成立販賣第二級毒品既遂，容有誤會
    ，惟因販賣第二級毒品既、未遂罪，均係適用同一法條，尚
    不生變更起訴法條之問題（最高法院72年度台上字第4800號
    判決意旨可資參照）。
二、按刑法上之幫助犯，係對於犯罪與正犯有共同之認識，而以
    幫助之意思，對於正犯資以助力，而未參與實施犯罪之行為
    者而言；幫助犯之成立，不僅須有幫助他人犯罪之行為，且
    須具備明知他人犯罪而予以幫助之故意，始稱相當，最高法
    院88年度台上字第1270號、70年度台上字第2886號判決可參
    。而所謂幫助犯需有幫助他人犯罪之故意，意即幫助犯需認
    識到正犯有犯罪之意思與行為、其所欲幫助之犯罪、以及正
    犯之行為由於自己之行為而成為容易實施或助成其結果之發
    生，而對於正犯資以助力，使其犯罪易於達成而言。次按從
    犯之幫助行為，雖兼賅積極、消極兩種在內，然必有以物質
    上或精神上之助力予正犯之實施犯罪之便利時，始得謂之幫
    助；若於他人實施犯罪之際，僅以消極態度不加阻止，並無
    助成正犯犯罪之意思，及便利其實施犯罪之行為者，即不能
    以從犯論擬，最高法院著有27年上字第2766號判例可參。查
    被告丙○○、乙○○顯係基於幫助販賣第二級毒品之犯意而
    仲介警員佯裝之買家向被告己○○購買甲基安非他命，其等
    並未參與買賣毒品種類、數量、價格之決定，亦未代為收錢
    、交付毒品，所為者均非販毒之構成要件行為，且依據本案
    所有卷證，亦不足以認定其2人就前揭犯罪事實三部分之販
    毒行為，與被告己○○有事前謀議、事後分贓約定之共同犯
    意聯絡，自與被告己○○之販毒行為無共同正犯之關係；另
    其2人均不知被告己○○欲向被告甲○○販入甲基安非他命
    之事，業據被告己○○於偵、審中供述甚明，是被告己○○
    意圖營利向被告甲○○販入甲基安非他命之販賣第二級毒品
    未遂部分之犯行，與被告丙○○、乙○○無關；又其2人幫
    助被告己○○販賣第二級毒品部分，因係警方使用「釣魚」
    之偵查方式所為，事實上並無購毒之人，亦無購買之意思，
    故此部分販賣第二級毒品犯行，被告丙○○、乙○○應各論
    以幫助販賣第二級毒品未遂罪。
三、又扣案之如附表編號(一)、(5)所示甲基安非他命5包（毛重194
    .8公克）；附表編號(一)、(6)所示甲基安非他命1包（毛重0.3
    公克）；附表編號(二)、(1)所示甲基安非他命3包（毛重117公
    克），經送驗結果均檢出二級毒品甲基安非他命成分，其中
    附表編號(一)、(5)所示甲基安非他命5包（毛重194.8公克）及
    附表編號(二)、(1)所示甲基安非他命3包（毛重117公克）共8
    包，驗前總毛重為310.83公克（包裝塑膠袋總重約12.48公
    克）；附表編號(一)、(6)所示甲基安非他命1包（即鑑定書編
    號A9所示），驗前毛重0.39公克（包裝塑膠袋重0.30公克）
    ，重量均顯有不同，應以鑑驗時所測重量為準。又附表編號
    (一)、(5)所示甲基安非他命5包及附表編號(二)、(1)所示甲基安
    非他命3包中，僅1包毛重為38.8公克（即甲○○販賣予己○○其中之1包，見警卷第45頁上開扣押物品目錄表編號）
    ，餘均為39公克，故而鑑定書所示編號A6其淨重為37.31公
    克，如加上塑膠袋重（即12.28除以8所得為1.56公克）為38
    .87公克，應認係被告甲○○販賣予己○○5包之其中1包，
    實可認定，另鑑定書所示編號A6淨重為37.31公克，取0.15
    公克鑑定用罄，餘37.16公克；鑑定書編號A9所示，取0.04
    公克鑑定用罄，餘0.05公克等情，此有內政部警政署刑事警
    察局98年9月1日刑鑑字第0980108255號鑑定書在卷可憑（見
    原審卷(一)第130頁）。此外，復有被告等4人之自願受搜索同
    意書、搜索扣押筆錄、扣押物品目錄表、扣押物收據，查獲
    現場草圖、被告等4人使用如附表編號(一)(3)、(7)至(10)所示門
    號行動電話之通聯紀錄表及前10通已接、撥電話紀錄翻拍照
    片、現場蒐證照片等附卷可按，並有如附表編號(一)(3)、(5)、
    (6)、(7)至(10)、編號(二)(1)、(2)、(6)所示之物扣案可資佐證。
四、末按甲基安非他命物稀價昂，取得不易，且為政府嚴予查緝
    之違禁物，販賣者刑責甚重，毒品價格常隨各種主、客觀因
    素而變動，固非一成不變，苟無利可圖，衡情應無甘冒被查
    緝之危險而平價無端轉交。次按，毒品並無公定之價格，不
    論任何包裝，均可任意分裝增減分量，而每次買賣之價量，
    亦可能隨時依雙方間之關係深淺、資力、需求量及對行情之
    認知、來源是否充裕、查緝是否嚴緊，購買者被查獲時供述
    購買對象之可能性風險之評估等而異其標準，非可一概而論
    。販賣之利得除經坦承犯行或價量俱臻明確外，委難察得實
    情；惟販賣者從價差或量差中牟利方式雖異，但其意圖營利
    之非法販賣行為則同一，又被告甲○○每賣出一兩甲基安非
    他命即可獲得利5千元至1萬元，而被告己○○即欲以25萬元
    元販入，並欲以40萬元賣出，顯見被告甲○○、己○○販賣
    甲基安非他命，有營利之意圖至明。
五、綜上，被告甲○○、己○○販賣第二級毒品未遂；被告丙○○、乙○○幫助販賣第二級毒品未遂之犯行，均堪以認定，
    本件事證明確，應依法論科。至被告乙○○聲請傳喚證人阮
    建榮到庭詰問，核無必要，併此敘明。
參、論罪科刑之理由
一、按甲基安非他命屬毒品危害防制條例第2條第2項第2款所規
    定之第二級毒品，不得持有、意圖販賣而持有及販賣。
二、核被告丙○○、乙○○所犯前揭犯罪事實三部分之行為，均
    係犯刑法第30條第1項前段、毒品危害防制條例第4條第6項
    、第2項之幫助販賣第二級毒品未遂罪（幫助犯無共同幫助
    可言）。
三、被告甲○○就前揭犯罪事實三部分所為，係犯毒品危害防制
    條例第4條第6項、第2項之販賣第二級毒品未遂罪，其因意
    圖販賣而持有之8兩甲基安非他命已賣出5兩，故其意圖販賣
    而持有第二級毒品之犯行，已進而為販賣第二級毒品未遂罪
    所吸收，不另論罪，僅論以販賣第二級毒品未遂罪。
四、被告己○○就前揭犯罪事實三部分所為，係犯毒品危害防制
    條例第4條第6項、第2項之販賣第2級毒品未遂罪。
五、被告甲○○與年籍姓名不詳綽號「阿賢」之成年男子間，就
    上揭犯罪事實三之販賣第二級毒品未遂之行為，有犯意聯絡
    及行為分擔，應論以共同正犯。
六、又被告丙○○、己○○有事實欄所載之有期徒刑前科，並分
    別於97年6月2日易科罰金執行完畢（丙○○部分）、於98年
    1月5日執行完畢（己○○部分）之事實，均有刑案資料查註
    紀錄表及臺灣高等法院被告前案紀錄表在卷可參，其等於前
    開徒刑執行完畢後5年內，故意犯本件有期徒刑以上之罪，
    應依刑法第47條第1項規定論以累犯，除法定刑無期徒刑部
    分，依刑法第65條第1項之規定，不得加重其刑外，其餘依
    法加重其刑。
七、被告丙○○、乙○○所犯之幫助販賣第二級毒品未遂罪，依
    刑法第30條第2項幫助犯之處罰，得按正犯之刑減輕之及刑
    法第25條第2項未遂犯之處罰，得按既遂犯之刑減輕之之規
    定，爰分別予以遞減輕其刑，被告丙○○部分並應先加重再
    遞減輕之。
八、被告甲○○、己○○所犯之販賣第二級毒品未遂罪，均依刑
    法第25條第2項未遂犯之處罰，得按既遂犯之刑減輕之之規
    定，爰分別予以減輕其刑，被告己○○部分依法並先加重後
    減輕之。
九、被告甲○○、丙○○、乙○○等3人於偵查、審判中對其所
    犯毒品危害防制條例第4條第6項、第2項之販賣第二級毒品
    未遂罪（甲○○部分）、幫助販賣第二級毒品未遂罪（丙○○、乙○○部分）均自白，均應依毒品危害防制條例第17條
    第2項之規定，分別就被告甲○○部分遞減輕其刑，被告乙○○部分予以再遞減輕其刑，被告丙○○部分並應先加重再
    遞減輕之。
十、公訴人認被告丙○○、乙○○與己○○間為販賣第二級毒品
    之共同正犯，惟按：正犯與共犯（教唆犯、幫助犯）之區別
    ，應視行為人彼此間有無正犯之意思聯絡、行為人之行為是
    否實現犯罪構成要件之一部或全部、是否因犯罪構成要件之
    實現而得以遂行其犯罪目的（如獲得利益）、是否參與犯罪
    過程之規劃等不可或缺之工作等因素，綜合地加以判斷，如
    行為人僅單純於他人實施犯罪時，予以精神或物理上之助力
    ，使其易於達到犯罪之目的，並非基於實施自己之犯罪之目
    的而為，即應論以幫助犯，而非共同正犯，本件依卷證資料
    所示，被告丙○○、乙○○所為非屬販賣第二級毒品罪構成
    要件之行為，復無積極證據足認被告為事實欄所載行為時，
    有與被告己○○確具有犯意聯絡，罪既有疑，應從有利被告
    之認定，僅得認其係以幫助之意思對於正犯資以助力，而論
    以販賣第二級毒品罪之幫助犯，並非共同正犯，惟此並不妨
    害犯罪事實之同一，僅行為態樣有所不同，應無變更起訴法
    條之必要，併予敘明（司法院76年10月29日（七六）廳刑(
    一)字第1983號函參照）。檢察官就前揭犯罪事實三部分認
    被告丙○○、乙○○係與己○○共同犯販賣第二級毒品罪，
    尚有未洽。
肆、本院撤銷改判及維持原判決之理由
一、撤銷改判部分【即被告甲○○、己○○被訴前揭犯罪事實三
    部分】
(一)、原判決以被告甲○○、己○○販賣第二級毒品罪證明確，因
    予以論罪科刑，固非無見，惟查：
(1)、被告甲○○、己○○就前揭犯罪事實三之犯行，雖就交易第
    二級毒品甲基安非他命之數量及價額互達成合意，然被告甲○○既尚未交付毒品予己○○即經警查獲，其二人犯行自應
    以未遂論，原判決疏未詳查致認其二人應成立販賣第二級毒
    品既遂罪，容有未洽。
(2)、原判決對於扣案之第二級毒品甲基安非他命，於宣告沒收銷
    燬時，竟疏未扣除鑑定用罄部分，亦有未合。
(3)、原判決對扣案之現金10萬元，認係被告甲○○與年籍姓名不
    詳之成年男子綽號「阿賢（賢哥）」犯罪所得之物，因而宣
    告予沒收，惟被告甲○○既尚未受領該10萬元而未取得移轉
    佔有，原判決竟疏未注意及此而諭知沒收，自有未洽。
(二)、被告甲○○上訴意旨稱其前揭犯罪事實三之行為，應係成立
    販賣第二級毒品未遂罪，為有理由，被告己○○上訴意旨猶
    否認犯罪因而指摘原判決不當，雖無理由，然原判決既有上
    揭可議之處，就此部分即屬無可維持，自應由本院將原判決
    關於被告甲○○、己○○【即被告甲○○、己○○被訴前揭
    犯罪事實三部分】部分均予以撤銷改判，以期適法。
(三)、爰審酌被告甲○○、己○○均因一時貪念，未權衡利害輕重
    致罹重典，及犯罪之動機、目的、手段、犯罪後之態度及所
    造成之損害等一切情狀，分別量處被告甲○○有期徒刑二年
    十月，被告己○○有期徒刑四年。
(四)、沒收部分
(1)、毒品危害防制條例第19條第1項規定，犯第4條之罪者，其供
    犯罪所用或因犯罪所得之財物，均沒收之，如全部或一部不
    能沒收時，追徵其價額或以其財產抵償之。但該條項並無如
    同條例第18條第1項所定「不問屬於犯人與否，沒收之」之
    明文，自屬相對沒收主義之立法。是其應沒收之物，應以屬
    被告所有者為限。
(2)、查附表編號(一)、(5)所示甲基安非他命5包（毛重194.8公克）
    ；附表編號(一)、(6)所示甲基安非他命1包（毛重0.3公克）；
    附表編號(二)、(1)所示甲基安非他命3包（毛重117公克），經
    送驗結果均檢出二級毒品甲基安非他命成分，其中附表編號
    (一)、(5)所示甲基安非他命5包（毛重194.8公克）及附表編號
    (二)、(1)所示甲基安非他命3包（毛重117公克）共8包，驗前
    總毛重為310.83公克（包裝塑膠袋總重約12.48公克）；附
    表編號(一)、(6)所示甲基安非他命1包（即鑑定書編號A9所示
    ），驗前毛重0.39公克（包裝塑膠袋重0.30公克），重量均
    顯有不同，應以鑑驗時所測重量為準。又附表編號(一)、(5)所
    示甲基安非他命5包及附表編號(二)、(1)所示甲基安非他命3包
    中，僅1包毛重為38.8公克（即甲○○販賣予己○○其中之1
    包，見警卷第45頁上開扣押物品目錄表編號），餘均為39
    公克，故而鑑定書所示編號A6其淨重為37.31公克，如加上
    塑膠袋重（即12.28除以8所得為1.56公克）為38.87公克，
    應認係被告甲○○販賣予己○○5包之其中1包，實可認定，
    另鑑定書所示編號A6淨重為37.31公克，取0.15公克鑑定用
    罄，餘37.16公克；鑑定定書編號A9所示，取0.04公克鑑定
    用罄，餘0.05公克等情，此有內政部警政署刑事警察局98年
    9月1日刑鑑字第0980108255號鑑定書在卷可憑（見原審卷(一)
    第130頁），應認被告甲○○販賣予己○○如附表編號(一)、
    (5)所示甲基安非他命5包毛重為193.83公克【即310.83減（3
    9乘3）等於193.83】，驗餘剩193.68公克【即193.83減0.15
    等於193.68】；而附表編號(一)、(6)所示甲基安非他命1包毛
    重0.39公克，驗餘剩0.35公克【即0.39減0.04等於0.35】，
    是認附表編號(一)、(5)所示甲基安非他命5包；附表編號(一)、
    (6)所示甲基安非他命1包；附表編號(二)、(1)所示甲基安非他
    命3包，合計驗餘剩311.03公克【即193.68加117加0.35等於
    311.03】。又查被告甲○○持有之扣案第二級毒品甲基安非
    他命肆包毛重共117.35公克【即117加0.35等於117.35】（
    因被告甲○○所為係犯毒品危害防制條例第5條第2項、第4
    條第6項、第2項之意圖販賣而持有第二級毒品罪、販賣第二
    級毒品未遂罪，因意圖販賣而持有之8兩甲基安非他命已賣
    出5兩，故其意圖販賣而持有第二級毒品之犯行，不另論罪
    ，僅論以意圖營利而販賣第二級毒品，故其所持有在其車上
    遭扣押之甲基安非他命3包毛重共117公克及身上持有遭扣押
    之1包甲基安非他命驗餘毛重0.35公克，均係意圖販賣而持
    有之第二級毒品，且已與本件販賣第二級毒品結合而成接續
    犯之一罪，自亦為本案應沒收銷燬之第二級毒品），及扣案
    第二級毒品甲基安非他命5包，驗餘毛重共193.68公克，依
    毒品危害防制條例第18條第1項前段之規定，應分別在被告
    甲○○（宣告共9包，驗餘毛重311.03公克沒收銷燬之）、
    己○○（宣告共5包，驗餘毛重193.68公克沒收銷燬之）販
    賣第二級毒品未遂罪項下宣告沒收銷燬之。扣案包裹上開第
    二級毒品甲基安非他命之包裝袋4個（被告甲○○及共犯「
    阿賢」所有）、5個（被告己○○因由甲○○交付而持有，
    惟甲○○並未移轉所有權之意思而交付），均係被告甲○○
    與綽號「阿賢」所有，均係用於包裹毒品，防止毒品漏逸、
    潮濕，以便於攜帶供犯販賣第二級毒品罪所用，且該包裝袋
    九個既經鑑定機關就之與毒品分別鑑析其重量，此有前開鑑
    定書附卷可憑，足證該包裝袋與毒品，並無不可析離之關係
    ，不能視為毒品之一部分，故該包裝袋應依毒品危害防制條
    例第19條第1項之規定，宣告沒收之。
(3)、扣案之行動電話（序號000000000000000號）1支及內插之SI
    M卡（門號0000000000號）1枚（被告甲○○所有聯絡販毒使
    用）、行動電話（序號000000000000000號）1支及內插之SI
    M卡（門號0000000000號）1枚（被告己○○所有聯絡販毒使
    用），分別為被告甲○○、己○○所有，亦為被告甲○○、
    己○○所供承（見原審卷(二)第68頁），且為販賣第二級毒品
    之聯絡工具，依毒品危害防制條例第19條第1項之規定，爰
    分別於各該被告主文項下宣告沒收，又該等行動電話及SIM
    卡既已扣案，即無不能沒收之問題，爰不另為「如一部或全
    部不能沒收時，追徵其價額或以其財產抵償之」之諭知。
(4)、扣案之夾鍊袋1包【經本院勘驗結果：夾鍊袋1包均屬新品，
    未曾使用過乙節，有本院勘驗筆錄在卷可憑（見本院卷(一)第
    178頁）】，電子磅秤1臺，均為被告甲○○及綽號「阿賢（
    賢哥）」所有，亦據被告甲○○供述甚明（見原審卷(二)第67
    頁反面、68頁、見本院卷(一)第178頁），顯係供被告及綽號
    「阿賢（賢哥）」供預備供分裝販賣甲基安非他命之用或供
    犯本件販賣毒品秤重所用之物，依共同正犯連帶責任原則，
    分別依刑法第38條第1項第2款（夾鍊袋1包）、毒品危害防
    制條例第19條第1項（電子磅秤1臺）規定，於該主文項下宣
    告沒收之（不另為「如一部或全部不能沒收時，追徵其價額
    或以其財產抵償之」之宣告，理由同上）。
(5)、按毒品危害防制條例第19條第1項關於沒收之規定，雖係採
    義務沒收主義，惟於販賣毒品未遂之情形下，販賣之一方縱
    將毒品交付購買者，然購買者未將價金移轉佔有交給販賣之
    一方，其交易行為應認尚未完成，則該價金即應認非屬販賣
    毒品者因犯罪所得之物而予以宣告沒收。查本件查獲時被告
    甲○○既未收受購買毒品之己○○所交付之現金10萬元，該
    10萬元既未移轉佔有交給被告甲○○，實難認已屬被告甲○○因販賣毒品犯罪所得之物，無法依毒品危害防制條例第19
    條第1項規定予宣告沒收。
(6)、又扣案之被告己○○所有之第一級毒品海洛因2包（毛重共1
    公克）、甲基安非他命1包（毛重0.9公克）及面額皆100元
    之偽造美鈔3張，被告乙○○所有之安非他命吸食器1支、空
    氣槍1枝、鋼瓶8瓶、鋼珠1袋均與本件犯罪無關，依法無庸
    為沒收之諭知。
(7)、扣案之其餘物品，均非違禁物，本院認無足夠證據證明與被
    告等4人販賣第二級毒品犯行有關，依法亦不能為沒收之諭
    知，附此敘明。
二、上訴駁回部分【即檢察官對丙○○、乙○○幫助販賣第二級
    毒品未遂罪部分；乙○○就幫助販賣第二級毒品未遂罪部分
    。】
(一)、原審就被告丙○○、乙○○就前揭犯罪事實三之犯行部分，
    認被告丙○○、乙○○罪證明確，因而適用毒品危害防制條
    例第4條第6項、第2項、第17條第2項、第19條第1項、刑法
    第11條、第25條第1項、第2項、第30條第1項、第2項、第47
    條第1項之規定，並審酌被告丙○○、乙○○，均有多次前
    科，此有被告等2人之臺灣高等法院被告前案紀錄表3份在卷
    可參，足見其2人素行不良，被告丙○○、乙○○對其犯罪
    ，均坦承不諱，態度尚稱良好，暨其等之智識程度、犯罪動
    機、目的與手段及所造成之危害等一切情狀，就此部分分別
    量處丙○○有期徒刑二年，乙○○有期徒刑二年三月。並敘
    用扣案之SAMSUNG牌行動電話（序號00000000000000/3號）1
    支及內插之SIM卡（門號0000000000號）1枚（被告丙○○所
    有聯絡販毒使用）、行動電話（序號分別為00000000000000
    000號、000000000000000號）2支及內插之SIM卡（門號分別
    為0000000000號、0000000000號）2枚（被告乙○○所有聯
    絡販毒使用）、分別為被告丙○○、乙○○所有，亦為被告
    丙○○、乙○○所供承（見原審卷(二)第66頁反面、67頁、69
    頁），且為幫助販賣第二級毒品之聯絡工具，爰依毒品危害
    防制條例第19條第1項之規定，分別於各該被告主文項下宣
    告沒收，又該等行動電話及SIM卡既已扣案，即無不能沒收
    之問題，爰不另為「如一部或全部不能沒收時，追徵其價額
    或以其財產抵償之」之諭知。
(二)、本院經核原判決認事用法俱無不合，量刑亦稱妥適，檢察官
    上訴意旨猶指被告丙○○、乙○○就前揭犯罪事實三之犯行
    應與己○○成立共同販賣第二級毒品罪，被告乙○○上訴意
    旨認其係幫買家尋找購買第二級毒品，而非幫助己○○販賣
    第二級毒品云云，因而指摘原判決不當，均無理由，應予駁
    回。
伍、被告丙○○經合法傳喚，無正當理由不到庭，爰不待其陳述
    逕行判決。
陸、適用之法律
一、刑事訴訟法第368條、第369條第1項前段、第364條、第299
    條第1項前段、第371條。
二、毒品危害防制條例第4條第6項、第2項、第17條第2項、第18
    條第1項前段、第19條第1項。
三、刑法第11條、第25條第1項、第2項、第28條、第38條第1項
    第2款、第47條第1項。
本案經檢察官張太龍到庭執行職務。
中    華    民    國    99    年    8     月    11    日
                  刑事第四庭    審判長法  官  吳志誠
                                      法  官  羅心芳
                                      法  官  吳森豐
以上正本證明與原本無異。
如不服本判決應於收受送達後10日內向本院提出上訴書狀，其未
敘述上訴理由者，並得於提起上訴後10日內向本院補提理由書（
均須按他造當事人之人數附繕本）「切勿逕送上級法院」。
                                      書記官  岑  玢
中    華    民    國    99    年    8     月    11    日
附錄論罪科刑法條：
現行毒品危害防制條例第4條
製造、運輸、販賣第一級毒品者，處死刑或無期徒刑；處無期徒
刑者，得併科新臺幣2千萬元以下罰金。
製造、運輸、販賣第二級毒品者，處無期徒刑或7年以上有期徒
刑，得併科新臺幣1千萬元以下罰金。
製造、運輸、販賣第三級毒品者，處5年以上有期徒刑，得併科
新臺幣7百萬元以下罰金。
製造、運輸、販賣第四級毒品者，處3年以上10年以下有期徒刑
，得併科新臺幣3百萬元以下罰金。
製造、運輸、販賣專供製造或施用毒品之器具者，處1年以上7
年以下有期徒刑，得併科新臺幣1百萬元以下罰金。
前五項之未遂犯罰之。
附表
┌──┬────┬────┬───┬─────────────┐
│編號│搜索時間│搜索地點│所有人│扣押物                    │
├──┼────┼────┼───┼─────────────┤
│ (一) │98年7月2│雲林縣北│己○○│(1)第1級毒品海洛因2包（毛重│
│    │2日21時4│港鎮永生│      │  共1公克）及甲基安非他命1│
│    │0分起， │街11號  │      │  包（毛重0.9公克）。     │
│    │至22時5 │        │      │(2)行動電話（序號0000000000│
│    │分止    │        │      │  827417號）1支及內插之SIM│
│    │        │        │      │  卡（門號0000000000號）1 │
│    │        │        │      │  枚。                    │
│    │        │        │      │(3)行動電話（序號0000000000│
│    │        │        │      │  25758號）1支及內插之SIM │
│    │        │        │      │  卡（門號0000000000號）1 │
│    │        │        │      │  枚。                    │
│    │        │        │      │(4)105200元現金（甲○○尚未│
│    │        │        │      │  收取其中100000元，應屬黃│
│    │        │        │      │  重宜所有）及面額皆為100 │
│    │        │        │      │  元之偽造美鈔3張。       │
│    │        │        ├───┼─────────────┤
│    │        │        │甲○○│(5)甲○○尚未交付己○○之甲│
│    │        │        │      │  基安非他命5包（毛重共193│
│    │        │        │      │  .83公克，取0.15公克鑑定 │
│    │        │        │      │  用罄，驗餘毛重193.68公克│
│    │        │        │      │  ）。                    │
│    │        │        │      │(6)甲基安非他命1包（毛重0.3│
│    │        │        │      │  9公克，取0.04公克鑑定用 │
│    │        │        │      │  ，驗餘毛重0.35公克，起訴│
│    │        │        │      │  書誤載為毛重0.3公克）。 │
│    │        │        │      │(7)行動電話（序號0000000000│
│    │        │        │      │  52499號）1支及內插之SIM │
│    │        │        │      │  卡（門號0000000000號）1 │
│    │        │        │      │  枚。                    │
│    │        │        ├───┼─────────────┤
│    │        │        │乙○○│(8)行動電話（序號0000000000│
│    │        │        │      │  0000000號）1支及內插之SI│
│    │        │        │      │  M卡（門號0000000000號）1│
│    │        │        │      │  枚。                    │
│    │        │        │      │(9)行動電話（序號0000000000│
│    │        │        │      │  71737號）1支及內插之SIM │
│    │        │        │      │  卡（門號0000000000號)1枚│
│    │        │        │      │  。                      │
│    │        │        ├───┼─────────────┤
│    │        │        │丙○○│(10)行動電話（序號0000000000│
│    │        │        │      │  3321/3號）1支及內插之SIM│
│    │        │        │      │  卡（門號0000000000號）1 │
│    │        │        │      │  枚。                    │
├──┼────┼────┼───┼─────────────┤
│ (二) │98年7月2│上開永生│甲○○│(1)甲基安非他命3包（毛重共1│
│    │2日21時4│街11號旁│      │  17公克）。              │
│    │0分起， │之車牌號│      │(2)夾鍊袋1包。             │
│    │至22時止│碼8967-J│      │(3)行動電話（序號0000000000│
│    │        │Q號自用 │      │  0000000號）1支及內插之SI│
│    │        │小客車  │      │  M卡（門號0000000000號）1│
│    │        │        │      │  枚。                    │
│    │        │        │      │(4)行動電話（序號0000000000│
│    │        │        │      │  84265號）1支及內插之SIM │
│    │        │        │      │  卡（門號0000000000號)1枚│
│    │        │        │      │  。                      │
│    │        │        │      │(5)行動電話（序號0000000000│
│    │        │        │      │  0000000號）1支及內插之SI│
│    │        │        │      │  M卡（門號0000000000號） │
│    │        │        │      │  1枚。                   │
│    │        │        │      │(5)之1：行動電話（序號35683│
│    │        │        │      │  0000000000號）1支及內插 │
│    │        │        │      │  之SIM卡（門號0000000000 │
│    │        │        │      │  號)1枚。                │
│    │        │        ├───┼─────────────┤
│    │        │        │阿賢  │(6)電子磅秤1臺。           │
├──┼────┼────┼───┼─────────────┤
│ (三) │98年7月2│上開永生│乙○○│(1)安非他命吸食器1支。     │
│    │2日21時4│街11號旁│      │(2)空氣槍1枝、鋼瓶8瓶、鋼珠│
│    │0分起， │之車牌號│      │  1袋。                   │
│    │至22時10│碼4201-U│      │                          │
│    │分止    │S號自用 │      │                          │
│    │        │小客車  │      │                          │
└──┴────┴────┴───┴─────────────┘

司法院資訊處製作；財團法人民間司法改革基金會備份。
